【裁判字號】    99,訴,1204
【裁判日期】    991011
【裁判案由】    違反毒品危害防制條例
【裁判全文】
臺灣彰化地方法院刑事判決              99年度訴字第1204號
公  訴  人  臺灣彰化地方法院檢察署檢察官
被      告  甲○○
上列被告因違反毒品危害防制條例案件，經檢察官提起公訴（99
年度毒偵字第1498號），被告於準備程序進行中就被訴事實為有
罪之陳述，本院合議庭裁定改由受命法官獨任以簡式審判程序審
理，判決如下：
    主    文
甲○○施用第一級毒品，累犯，處有期徒刑玖月，扣案之注射針
筒貳支沒收；又施用第二級毒品，累犯，處有期徒刑陸月。應執
行有期徒刑壹年貳月，扣案之注射針筒貳支沒收。
    事    實
一、甲○○前因竊盜案件，經本院以94年度易字第609號判決判
    處有期徒刑8月確定（第1案）；又因犯施用第一、二級毒品
    案件，經本院以94年度訴字第793號判決判處有期徒刑8月、
    4月，合併定應執行有期徒刑10月確定（第2案），前揭第1
    案與第2案之罪，經本院以95年度聲字第62號裁定應執行有
    期徒刑1年5月確定，嗣入監執行，甫於民國96年1月18日執
    行完畢。又於88年間，因施用第一、二級毒品案件，經本院
    裁定送觀察、勒戒後，認有繼續施用毒品之傾向，復經本院
    以88年度毒聲字第4936號裁定令入戒治處所施以強制戒治，
    並以89年度毒聲字第1863號裁定停止戒治付保護管束，於89
    年4月21日停止戒治出所，嗣於89年11月9日保護管束期滿未
    經撤銷，視為執行完畢；復於上開強制戒治執行完畢釋放後
    5年內之94年2月間，因犯施用第一、二級毒品案件，經本院
    以94年度訴字第793號判決判處有期徒刑8月、4月，合併定
    應執行有期徒刑10月確定（即第2案）。
二、詎其仍未戒除毒癮，復基於施用第一級毒品海洛因之犯意，
    於99年8月11日下午1時許，在其位於彰化縣福興鄉○○○道
    路旁，以注射方式，施用第一級毒品海洛因1次。另基於施
    用第二級毒品甲基安非他命之犯意，於同年月10日下午3時
    ，在其位於彰化縣福興鄉○○路○段495巷130號住處，以針
    筒摻水注射之方式施用第二級毒品甲基安非他命1次。嗣於
    99年8月11日下午1時20分許，因其另涉通緝案件，經警在彰
    化縣福興鄉○○村○○街3之36號前對之執行拘捕，併附帶
    搜索時，在其褲子右前口袋，扣得其所有且供其施用第一級
    毒品犯罪所用之注射針筒2支，並徵得其同意後採集尿液送
    驗，結果呈安非他命、甲基安非他命、可待因及嗎啡陽性反
    應，而查悉上情。
三、案經彰化縣警察局鹿港分局報告臺灣彰化地方法院檢察署檢
    察官偵查起訴。
    理    由
一、本件被告甲○○所涉為死刑、無期徒刑、最輕本刑為3年以
    上有期徒刑或高等法院管轄第一審案件以外之罪，並於本院
    行準備程序時就被訴事實為有罪之陳述，本院合議庭依刑事
    訴訟法第273條之1第1項規定，裁定改由受命法官獨任行簡
    式審判程序，先予敘明。
二、上開犯罪事實，業據被告甲○○於警詢、檢察官偵訊、本院
    準備程序及審理時均坦承不諱，且被告為警採集尿液送驗結
    果，確呈安非他命、甲基安非他命、可待因及嗎啡陽性反應
    ，此有彰化縣警察局鹿港分局委託檢驗尿液代號與真實姓名
    對照表及詮昕科技股份有限公司於99年8月24日出具之濫用
    藥物尿液檢驗報告各1 紙附卷可稽。足徵被告之自白確與事
    實相符，堪以採信。本件事證明確，被告上開犯行洵堪認定
    ，應依法論科。
三、按修正毒品危害防制條例就施用毒品者，僅於「初犯」及「
    5年後再犯」二種情形，有其追訴條件之限制，即須於初犯
    經觀察、勒戒或強制戒治釋放後，5年內均無施用毒品之行
    為，始能認其前所實施之觀察、勒戒或強制戒治已足遮斷毒
    癮，而得於5年後再犯時，再予適用初犯之規定，重行觀察
    、勒戒等程序；倘5年內已經再犯，被依法追訴處罰，縱其
    第3次（或第3次以上）施用毒品之時間在初犯釋放5年以後
    ，即與「5年後再犯」之情形有別，且因已於「5年內再犯」
    ，顯見其再犯率甚高，原實施觀察、勒戒或強制戒治，已無
    法收其實效，而無5年戒斷期之存在，自無再經觀察、勒戒
    及強制戒治之必要，應由檢察官逕行起訴，此有最高法院95
    年度臺非字第59、65號判決及95年度第7次刑事庭會議及97
    年度第5次刑事庭會議決議意旨足供參照。查本件被告前於
    88年間，因施用第一、二級毒品案件，經本院裁定送觀察、
    勒戒後，認有繼續施用毒品之傾向，復經本院以88年度毒聲
    字第4936號裁定令入戒治處所施以強制戒治，並以89年度毒
    聲字第1863號裁定停止戒治付保護管束，於89年4月21日停
    止戒治出所，嗣於89年11月9日保護管束期滿未經撤銷，視
    為執行完畢；復於上開強制戒治執行完畢釋放後5年內之94
    年2月間，因犯施用第一、二級毒品案件，經本院以94年度
    訴字第793號判決判處有期徒刑8月、4月，合併定應執行有
    期徒刑10月確定等情，有臺灣彰化地方法院檢察署刑案資料
    查註紀錄表及臺灣高等法院被告前案紀錄表各1份在卷可考
    ，則其再犯本件施用第一、二級毒品犯行，按諸前揭說明，
    即與5年後再犯之情形有別，自應逕行追訴。
四、核被告所為，係犯毒品危害防制條例第10條第1項、第2項之
    施用第一級、第二級毒品罪。被告持有第一、二級毒品進而
    施用，其持有第一、二級毒品之低度行為，應各為其施用第
    一、二級毒品之高度行為吸收，不另論罪。被告所犯施用第
    一級毒品海洛因及施用第二級毒品甲基安非他命之犯行，犯
    意各別，行為互殊，應予分論併罰。又被告有上開犯罪事實
    欄所載之前科紀錄，有臺灣高等法院被告前案紀錄表1份在
    卷為憑，其於有期徒刑執行完畢後，5年內故意再犯本件有
    期徒刑以上之罪，均為累犯，應分別依刑法第47條第1項之
    規定加重其刑。爰審酌被告之素行，及其施用毒品之動機、
    目的、方法、不知珍惜身體、施用毒品所生危害，暨其犯後
    於本院審理時始坦承有施用甲基安非他命之犯行等一切情狀
    ，分別量處如主文所示之刑，並定其應執行刑，以示懲儆。
    另扣案之注射針筒2支，係被告所有且供其施用第一級毒品
    犯罪所用之物，業據其陳明在卷，爰依刑法第38條第1項第2
    款規定，併予宣告沒收。
據上論斷，應依刑事訴訟法第273條之1第1項、第299條第1項前
段，毒品危害防制條例第10條第1項、第2項，刑法第11條前段、
第47條第1項、第51條第5款、第38條第1項第2款，判決如主文。
本案經檢察官趙冠瑋到庭執行職務。
中    華    民    國    99    年    10    月    11    日
                          刑事第二庭  法  官  郭玄義
以上正本證明與原本無異。
如不服本判決應於收受判決後10日內向本院提出上訴書狀，並應
敘述具體理由；其未敘述上訴理由者，應於上訴期間屆滿後20日
內向本院補提理由書（均須按他造當事人之人數附繕本）「切勿
逕送上級法院」。
中    華    民    國    99    年    10    月    11    日
                                      書記官  魏嘉信
附錄：論罪科刑法條：
毒品危害防制條例第十條：
施用第一級毒品者，處六月以上五年以下有期徒刑。
施用第二級毒品者，處三年以以下有期徒刑。

司法院資訊處製作；財團法人民間司法改革基金會備份。
